# 现货交易处理

提问人：szf1007 时间：2014-10-20 21:49:37
某一商品交易所许诺A企业：A企业一次性缴纳 500 万后，该A企业商品可登录该交易所进行交易，投资者或交易所买卖一手该品种商品，应当支付手续费0.50元，其中的30%交易所奖励给企业，且该企业的商品将被指定为该品种现货的唯一交收品牌。 综上，请教各位高手： 1 、企业支付的 500 万一次性费用，是否应当理解为类似特许经营权的性质，由于交易所与企业签订的合同有效期暂约定为 6 年，到期后如双方无异议，合同自动顺延。故我主张计入长期待摊费用，分 6 年进行摊销。其中每年年报应当对剩余的长期待摊进行评估，如发生减值（既未来持续挂牌的可能性及获得的收益），应当补摊销。 2 、当投资者或交易所买卖每手该品种商品所支付的0.50元手续费，A企业可获得20%，即0.50*30%奖励，可计入其他业务收入-手续费收入予以核算。（还是营业外收入更加合适呢？） 3 、如果资产负债表日，A企业参与了该品种的买卖。期末持有的多头或空头，该如何列报么？在《证监会会计部《 2014 年 4月事务所提出的会计问题》里面提“企业对所持有的现货比照一般商品购销进行会计处理，其中，期末未实现销售的仓单在报表中列示为存货项目，已完成销售的在报表分别列示为其他业务收入、其他业务支出"，这句话没理解，如果列入存货按照什么价格呢？期末收盘价？持有的多头可以理解，空头呢？二次报表日期末持仓的差额有放在哪里呢？
谢谢各位指教OR讨论！

回答人：chenyiwei
1 、可以这样理解，该 500 万元确认为“无形资产——特许经营权”（或长期待摊费用），在预计受益期内摊销，期末如发现减值迹象的，则进行减值测试。 2 、交易所的手续费分成，应在收款权利确立且金额能够可靠计量时，确认为其他业务收入。 3 、如果所持有的头寸最终都要持有到期进行实物交割的，则持有的多头可以看作按约定价格购买的采购合同，空头可以看作按约定价格出售的销售合同，按实际购入价格计量，到期交割时将账面价值转入所购入的存货成本或其他业务成本。

提问人：zengfengxia 时间：2014-10-21 14:45:11
登陆该交易所交易和企业产品的质量和市场推广等支出有直接关系吗？我理解产品质量和市场推广是无论是否通过交易所交易企业都必然会发生的。这种分成是不是可以理解为对企业登陆交易所的一种奖励，作为一次性支出费用的补偿？ 另外，支付 500 万元获取在交易所交易的资格的交易，我理解如果这个交易资格定价符合市场行情而且能够转让并且企业有理由认为该资格能够为企业带来未来销售额的增长，应当是符合资产定义的。 请陈版指正。

回答人：chenyiwei
一次性支出应确认为资产并在预计受益期限内摊销；取得的分成如果金额较小且主要目的是弥补相关费用支出的，也可冲减所发生的费用支出。但整体上看，还是确认为其他业务收入较合理。